【裁判字號】    95,聲,421
【裁判日期】    950331
【裁判案由】    返還擔保金
【裁判全文】
臺灣桃園地方法院民事裁定               95年度聲字第421號
聲  請  人  乙○○
代  理  人  江松鶴律師
相  對  人  桃園縣楊梅鎮農會
法定代理人  甲○○
相  對  人  丙○
上列當事人間聲請返還擔保金事件，本院裁定如下：
    主  文
本院九十三年度存字第一一八六號提存事件聲請人所提存之擔保
金新台幣玖佰玖拾萬元，准予返還。
    理  由
一、按訴訟終結後，供擔保人證明已定20日以上之期間，催告受
    擔保利益人行使權利而未行使者，法院應依供擔保人之聲請
    ，以裁定命返還其提存物，民事訴訟法第104 條第1 項第3
    款前段定有明文。另依同法第106 條，前開規定於其他依法
    令供訴訟上之擔保者準用之。至所謂「訴訟終結」，係指本
    案之訴訟已經確定或和解等情形而言，依此規定聲請返還提
    存物或保證書者，係以供擔保人於訴訟終結後，已定20日以
    上之期間，催告受擔保利益人行使權利，以及受擔保利益人
    受催告後，未於催告所定期間內行使權利為要件。訴訟終結
    後定20日以上期間之催告，既屬法定要件之一，則催告必須
    在訴訟終結之後，否則不生催告之效力，此有最高法院87年
    度台抗字第454 號判決可資參照。
二、本件聲請意旨略以：聲請人前依本院93年度聲字第614 號民
    事裁定，為擔保相對人向本院聲請之92年度執字第31066 號
    強制執行事件之停止執行，曾提存如主文所示之擔保金，以
    本院93年度存字第1186號提存事件提存，並在本院93年度訴
    字第635 號第三人異議之訴終結前暫時停止前開事件之強制
    執行程序在案。嗣兩造間第三人異議之訴事件，聲請人於最
    高法院94年度上字第179 號審理進行中，撤回上訴並確定在
    案，聲請人另以存證信函催告相對人於20日內行使權利，惟
    催告時間已屆滿多時，相對人並未於該期間內行使權利，為
    此聲請返還前開擔保金等語，並提出本院93年度聲字第614
    號准供擔保停止執行裁定及確定證明書、提存書、國庫存款
    收款書、最高法院94年10月19日函文、存證信函、掛號郵件
    收件回執、相對人桃園縣楊梅鎮農會95年3 月3 日函文、相
    對人丙○印鑑證明、同意書等影本為證。
三、聲請人所述上開事實，有其提出之前開文件在卷為憑，堪認
    屬實。又聲請人於雙方之本案訴訟終結後，已定20日以上期
    間催告相對人行使權利，有上揭存證信函、掛號郵件收件回
    執及相對人桃園縣楊梅鎮農會95年3 月3 日函文各1 份等在
    卷可據，而相對人屆期迄未主張行使權利，亦有本院民事紀
    錄科查詢表1 紙在卷可參，則核諸首開說明，聲請人聲請返
    還擔保物，自無不合，應予准許
四、依民事訴訟法第95條，裁定如主文。
中    華    民    國    95    年    3     月    31    日
                  民事第三庭    法  官  周玉
以上正本係照原本作成
如對本裁定抗告須於裁定送達後10日內向本院提出抗告狀，並應
繳納抗告裁判費新台幣1,000 元。
中    華    民    國    95    年    3     月    31    日
                                書記官  劉致芬


司法院資訊處製作；財團法人民間司法改革基金會備份。
